ACORDAO-COMPLETO-2577669

ACÓRDÃO DE RELAÇÃO

ACÓRDÃO DE RELAÇÃO 2464/2023 ATA 7/2023 - PRIMEIRA CÂMARA

Acórdão 2464/2023-TCU-Primeira Câmara
VISTOS e relacionados estes autos de Tomada de Contas Especial instaurada pelo Ministério da Agricultura e Pecuária em desfavor do Instituto Acquamazon e de André Sanford Carneiro, em razão da não comprovação da boa e regular utilização dos recursos repassados por meio do Convênio 36/2008, registro Siafi 701054, para o apoio ao projeto de monitoramento da pesca industrial no Pará.
Considerando a edição da Resolução-TCU 344, de 11 de outubro de 2022, que regulamenta, no âmbito do Tribunal de Contas da União, a prescrição para o exercício das pretensões punitiva e de ressarcimento;
Considerando que a prestação de contas foi enviada pela responsável em 24/5/2012 (peça 93) , sendo esse o termo inicial para contagem do prazo prescricional, conforme disposto no art. 4º, inciso II, da mencionada resolução;
Considerando que em seu exame (peças 94-96) a Unidade de Auditoria Especializada em Tomada de Contas Especial (AudTCE) , ao analisar a sequência de eventos processuais que teriam o condão de interromper a fluência do prazo prescricional, verificou que o processo ficou paralisado entre a emissão da Nota Técnica 30/2016, de 27/5/2016 (peça 35) , e do Edital de Notificação em 28/9/2020 (peça 43) , superando o prazo trienal previsto no art. 8º da Resolução TCU-344/2022, caracterizando a prescrição intercorrente do feito;
Considerando que em face da prescrição da pretensão punitiva e da pretensão ressarcitória para o TCU, a unidade técnica propõe o arquivamento dos autos;
Considerando que o representante do Ministério Público junto a esta Corte manifestou-se de acordo com a proposta da unidade técnica (peça 97) ;
ACORDAM os Ministros do Tribunal de Contas da União, reunidos em sessão da Primeira Câmara, por unanimidade, em:
reconhecer a prescrição das pretensões punitiva e ressarcitória, nos termos do art. 8º da Resolução-TCU 344/2022;
enviar cópia deste Acórdão ao Ministério do Desenvolvimento Agrário e Agricultura Familiar e aos responsáveis, para ciência; e
arquivar o presente processo, com fundamento no art. 11 da Resolução-TCU 344/2022.
1. Processo TC-Processo 006.448/2021-6 (TOMADA DE CONTAS ESPECIAL) 
	1.1. Responsáveis: Andre Sanford Carneiro (XXX.556.503-XX) ; Instituto Acquamazon (04.517.763/0001-65) .
	1.2. Órgão/Entidade: Ministerio da Agricultura, Pecuária e Abastecimento - Gabinete do Ministro.
	1.3. Relator: Ministro-Substituto Augusto Sherman Cavalcanti.
	1.4. Representante do Ministério Público: Procurador Marinus Eduardo De Vries Marsico.
	1.5. Unidade Técnica: Unidade de Auditoria Especializada em Tomada de Contas Especial (AudTCE) .
	1.6. Representação legal: Talita Ramos Alencar (OAB-RO 9411) , representando Andre Sanford Carneiro; Talita Ramos Alencar (OAB-CE 43647-E) , representando Instituto Acquamazon.

Primeira Câmara

Andre Sanford Carneiro (XXX.556.503-XX); Instituto Acquamazon (04.517.763/0001-65).

AUGUSTO SHERMAN

Talita Ramos Alencar (OAB-RO 9411), representando Andre Sanford Carneiro; Talita Ramos Alencar (OAB-CE 43647-E), representando Instituto Acquamazon.

TOMADA DE CONTAS ESPECIAL (TCE)

Unidade de Auditoria Especializada em Tomada de Contas Especial (AudTCE).